【裁判字號】    89,易,40
【裁判日期】    890322
【裁判案由】    違反毒品危害防制條例
【裁判全文】
臺灣彰化地方法院刑事判決                            八十九年度易字第四號
    公  訴  人  臺灣彰化地方法院檢察署檢察官
    被      告  甲○○
右列被告因違反毒品危害防制條例案件，經檢察官提起公訴（八十八年度毒偵字第一
三０一號），本院判決如左：
        主  文
甲○○施用第二級毒品，處有期徒刑伍月，如易科罰金，以佰元折算壹日。
        事  實
一、甲○○有違反肅清煙毒條例之前科，仍不知警惕，又曾因施用第二級毒品安非他
    命案件，經本院以八十七年度毒聲字第六九號裁定送觀察、勒戒後，認無繼續施
    用毒品傾向，並經台灣彰化地方法院檢察署檢察官於八十七年六月二十日以八十
    七年度偵字第四五一四號為不起訴處分確定；後復因施用第一級毒品海洛因及第
    二級毒品安非他命案件，經本院以八十八年度毒聲字第六三八號裁定送觀察、勒
    戒後，亦認無繼續施用毒品傾向，再經台灣彰化地方法院檢察署檢察官於八十八
    年四月十三日以八十八年度偵緝字第一九四號為不起訴處分確定。猶不思悔改，
    於五年內，甲○○於八十八年六月四日下午十三時四十五分許前四日內某時，在
    不詳處所，施用第二級毒品安非他命一次，其於八十八年六月四日下午十三時四
    十五分許，在彰化縣埤頭鄉○○村○○路○段五三五巷七號為警查獲，並採集其
    尿液送驗，結果呈甲基安非他命陽性反應，始悉上情。
二、案經彰化縣警察局北斗分局報請台灣彰化地方法院檢察署檢察官偵查起訴。
        理  由
一、訊據被告甲○○矢口否認其涉有前開施用第二級毒品安非他命之犯行，並辯稱：
    伊業已戒除施用安非他命之行為云云。惟查被告甲○○於八十八年六月四日下午
    十三時四十五分許，為警查獲後，經採集其之尿液送驗，結果係呈甲基安非他命
    陽性反應，有彰化縣衛生局煙檢字第八八一六四六號煙毒尿液檢驗成績書一紙在
    卷可資佐證。按甲基安非他命經口服投與後約百分之七十於二十四小時內自尿中
    排出，約百分之九十於九十六小時內自尿中排出，由於目前國內尿液中甲基安非
    他命之檢驗僅為鑑定其是否呈陽性反應尚未定其含量，且甲基安非他命成分之檢
    出與其投與方式、投與量、個人體質、採尿時間與檢測儀器之精密度等諸多因素
    有關，因此僅憑尿液中呈安非他命陽性反應，並無法確實推算吸食時間距採集時
    間之長短，惟依上述資料推斷，最長可能不會超過四日，有行政院衛生署藥物食
    品檢驗局八十一年二月八日（81）藥檢壹字第００一一五六號函一紙可參，足見
    被告甲○○於獲案後，經警採集其之尿液送驗即八十八年六月四日下午十三時四
    十五分許前四日內某一時點，必有施用第二級毒品安非他命之犯行，是被告甲○
    ○所辯，純屬卸責之詞，委不足取。又被告甲○○曾因施用第二級毒品安非他命
    案件，經本院以八十七年度毒聲字第六九號裁定送觀察、勒戒後，認無繼續施用
    毒品傾向，並經台灣彰化地方法院檢察署檢察官於八十七年六月二十日以八十七
    年度偵字第四五一四號為不起訴處分確定；後復因施用第一級毒品海洛因及第二
    級毒品安非他命案件，經本院以八十八年度毒聲字第六三八號裁定送觀察、勒戒
    後，亦認無繼續施用毒品傾向，再經台灣彰化地方法院檢察署檢察官於八十八年
    四月十三日以八十八年度偵緝字第一九四號為不起訴處分確定，有台灣彰化地方
    法院檢察署八十七年度偵字第四五一四號、八十八年度偵字第一九四號不起訴處
    分書各一份在卷可按，其於五年內再犯毒品危害防制條例第十條第二項之施用第
    二級毒品罪，係屬三犯毒品危害防制條例第十條之罪。綜上，本件事證業已明確
    ，被告甲○○之犯行，洵堪認定。
二、核被告甲○○所為，係犯毒品危害防制條例第十條第二項之罪。其於施用之時，
    持有第二級毒品安非他命行為，已為施用之高度行為所吸收，不另論罪。爰審酌
    被告犯罪之動機、吸食頻率、曾有施用毒品前科仍不知悔改，所生危害及犯罪後
    猶否認部分犯行等一切情狀，量處如主文所示之刑，並諭知易科罰金之折算標準
    。
據上論斷，應依刑事訴訟法第二百九十九條第一項前段，毒品危害防制條例第十條第
二項，刑法第十一條前段、第四十七條、罰金罰鍰提高標準條例第二條，判決如主文
。
本案經檢察官林俞妙到庭執行職務。
中      華      民      國    八十九    年      三      月    二十二    日
                                    臺灣彰化地方法院刑事第三庭
                                        法      官  洪  志  賢
右正本證明與原本無異。
如不服本判決，應於判決送達後十日內向本院提出上訴狀( 須附繕本 )。
告訴人或被害人對於判決如有不服具備理由請求檢察官上訴者，其上訴期間之計算係
以檢察官收受判決正本之日期為準。
                                        法院書記官  邱  柏  滄
中      華      民      國    八十九    年      三      月    二十四    日
毒品危害防制條例第十條：
施用第一級毒品者，處六月以上五年以下有期徒刑。
施用第二級毒品者，處三年以下有期徒刑。


司法院資訊處製作；財團法人民間司法改革基金會備份。
